【裁判字號】    98,訴,1511
【裁判日期】    990119
【裁判案由】    違反毒品危害防制條例
【裁判全文】
臺灣屏東地方法院刑事判決              98年度訴字第1511號
公  訴  人  臺灣屏東地方法院檢察署檢察官
被      告  甲○○
上列被告因違反毒品危害防制條例案件，經檢察官提起公訴（98
年度毒偵字第1310號），嗣被告於本院準備程式進行中先就被訴
事實為有罪之陳述，本院告知被告簡式審判之旨，並聽取當事人
之意見後，本院合議庭裁定改由受命法官獨任依簡式審判程式審
理，判決如下：
    主  文
甲○○施用第一級毒品，累犯，處有期徒刑壹年貳月。
    事  實
一、甲○○前於民國90年間、91年間及92年間因違反毒品危害防
    制條例案件，分別經本院以90年度易字第1472號、91年度訴
    字第730 號、92年度易字第707 號判決各判處有期徒刑8 月
    、10月、7 月確定，上開3 案接續執行，於94年6 月30日縮
    刑期滿執行完畢。詎其仍不知悔改，明知海洛因屬第一級毒
    品，不得持有及施用，仍基於施用第一級毒品海洛因之犯意
    ，於97年11月26日晚間某時，在屏東縣麟洛鄉○○路和興巷
    1 號住處內，以針筒注射方式施用第一級毒品海洛因1 次。
    嗣於97年11月28日因另案執行入監報到時經採尿送驗，檢出
    海洛因代謝後之嗎啡陽性反應，始悉上情。
二、案經臺灣高雄第二監獄函送臺灣高雄地方法院檢察署檢察官
    呈請臺灣高等法院高雄分院檢察署檢察長核轉臺灣屏東地方
    法院檢察署檢察官偵查起訴。
    理  由
一、本案被告甲○○所犯施用毒品案件，並非法定刑為死刑、無
    期徒刑或最輕本刑3 年以上有期徒刑之罪，亦非高等法院管
    轄第一審之案件，而被告於本院準備程式中就被訴事實為有
    罪之陳述，本院合議庭乃裁定由受命法官獨任進行簡式審判
    程式。又簡式審判程式之證據調查，依刑事訴訟法第273 條
    之2 規定，不受同法第159 條第1 項審判外陳述排除之限制
    ，再被告對於卷內之各項證據，亦不爭執證據能力，故卷內
    所列之各項證據，自得作為證據，先予敘明。
二、上開犯罪事實，業經被告甲○○於本院坦承不諱，且被告為
    警查獲時，採尿送驗結果確呈嗎啡（即海洛因水解後之反應
    ），有臺灣高雄第二監獄收容人尿液檢驗結果表、臺灣高雄
    第二監獄尿液委外送驗清單（監管紀錄／查核表）、臺灣檢
    驗科技股份有限公司濫用藥物尿液檢驗報告、臺灣高雄第二
    監獄濫用藥物尿液LIST各1 紙在卷可稽，上述鑑驗結果，係
    檢驗機關本於專業知識及以精密儀器或科學檢驗方法所得之
    結論，自可憑信；此外，復有臺灣高雄第二監獄約談紀錄、
    臺灣高雄第二監獄收容人入監（所）暨檢查登記簿（編號：
    4188號）等在卷可考。綜上，足認被告上開任意性自白與事
    實相符，堪予採信。從而本件事證明確，被告犯行洵堪認定
    ，應依法論科。
三、查海洛因係屬毒品危害防制條例第2 條第2 項第1 款所稱之
    第一級毒品，不得持有、施用，被告竟持以施用，是核被告
    所為，係犯毒品危害防制條例第10條第1 項之施用第一級毒
    品罪。至被告於施用前後持有第一級毒品海洛因之低度行為
    應被施用之高度行為所吸收，不另論罪。又被告前有如事實
    欄所示之科刑及執行情形，有臺灣屏東地方法院檢察署刑案
    資料查註紀錄表、臺灣高等法院被告前案紀錄表各1 份附卷
    足憑，其於刑之執行完畢後5 年內，故意再犯本件有期徒刑
    之罪，係屬累犯，應依刑法第47條第1 項加重其刑。爰審酌
    被告前已有如事實欄所述之犯罪資料，然未能因此知所警惕
    、謹慎行止，仍不思自律，猶自陷於毒癮之害，復犯下本案
    ，原不宜寬貸，惟念其施用毒品乃自戕行為，被告復已坦承
    罪行，犯後態度尚可等一切情狀，量處如主文所示之刑，以
    示懲儆。
據上論斷，應依刑事訴訟法第299 條第1 項前段、第273 條之1
第1 項，毒品危害防制條例第10條第1 項，刑法第11條前段、第
47條第1 項，判決如主文。
本案經檢察官曾士哲到庭執行職務
中    華    民    國    99    年    1     月    19    日
                  刑事第四庭    法  官  李謀榮
以上正本證明與原本無異。
如不服本判決，應於判決送達後10日內，向本院提出上訴狀。
中    華    民    國    99    年    1     月    19    日
                                書記官  蔡進吉
附錄本案論罪科刑法條：
毒品危害防制條例第10條
施用第一級毒品者，處6 月以上5 年以下有期徒刑。
施用第二級毒品者，處3 年以下有期徒刑。

司法院資訊處製作；財團法人民間司法改革基金會備份。
